臺灣桃園地方法院刑事判決           100年度審易字第1946號
公  訴  人  臺灣桃園地方法院檢察署檢察官
被      告  羅義龍
指定辯護人  本院公設辯護人彭詩雯
上列被告因違反毒品危害防制條例案件，經檢察官提起公訴（10
0 年度毒偵字第3313號），被告於準備程序進行中為有罪之陳述
，經本院裁定由受命法官獨任進行簡式審判程序後，聲請改依協
商程序而為判決，本院判決如下：
    主  文
羅義龍施用第二級毒品，累犯，處有期徒刑拾月，扣案甲基安非
他命殘渣袋壹只沒收銷燬之。
    事實及理由
一、本件被告所犯係死刑、無期徒刑或最輕本刑為3 年以上有期
    徒刑以外之罪，其於準備程序中就被訴事實為有罪之陳述，
    經本院告知簡式審判程序之旨，並聽取公訴人及被告之意見
    後，爰依刑事訴訟法第273 條之1 第1 項規定裁定由受命法
    官獨任進行簡式審判程序，合先敘明。
二、羅義龍前於民國88年間，因施用毒品案件，經本院以88年度
    毒聲字第2246號裁定送觀察、勒戒後，因認無繼續施用毒品
    之傾向，於88年5 月1 日觀察、勒戒執行完畢釋放出所，並
    經臺灣桃園地方法院檢察署檢察官以88年度偵字第5978號為
    不起訴處分確定。復於上開觀察、勒戒執行完畢釋放後5 年
    內之89年間，因施用毒品案件，經本院以89年度毒聲字第46
    37號裁定送觀察、勒戒，因認有繼續施用毒品之傾向，又經
    本院以89年度毒聲字第7060號裁定令入戒治處所施以強制戒
    治，因強制戒治成效評定合格，復經本院以90年度毒聲字第
    1297號裁定停止戒治，所餘戒治期間付保護管束，再經本院
    以90年度毒聲字第2887號裁定撤銷停止戒治，令入戒治處所
    施以強制戒治，於91年11月17日強制戒治執行完畢，該次犯
    行並經本院以89年度易字第3050號判決判處有期徒刑6 月確
    定。另於91年間，因連續竊盜案件，經臺灣高等法院以92年
    度上易字第396 號判決判處有期徒刑1 年確定，上開2 罪刑
    嗣經本院以95年度聲字第564 號裁定定應執行有期徒刑1 年
    5 月確定。又於94年間，因加重竊盜案件，經本院以94年度
    易字第977 號判決判處有期徒刑8 月確定；再於94年間，因
    連續施用第一、二級毒品案件，經本院以94年度訴字第2290
    號判決分別判處有期徒刑9 月、9 月，應執行有期徒刑1 年
    4 月確定，上開3 罪刑嗣經本院以96年度聲減字第1123號裁
    定分別減刑為二分之一，並合併定其應執行刑為有期徒刑 1
    年確定，並與上開有期徒刑1 年5 月接續執行，於96年8 月
    15日縮刑期滿執行完畢。又於96年間，因施用毒品案件，經
    臺灣高等法院以97年度上訴字第3849號判決判處有期徒刑 9
    月、9 月，應執行有期徒刑1 年4 月確定，於97年11月26日
    入監執行，98年12月18日縮短刑期假釋出監，假釋內付保護
    管束，於99年3 月7 日縮刑保護管束期滿，假釋未經撤銷，
    其未執行之刑，以已執行論而執行完畢（於本案構成累犯）
    。詎仍不知悔改，復基於施用第二級毒品之犯意，於100 年
    7 月1 日上午10時至12時間，在桃園縣中壢市中正公園，以
    玻璃球燒烤方式，施用第二級毒品甲基安非他命1 次。嗣於
    同日晚間7 時30分許，為警在桃園縣平鎮市○○路122 號查
    獲，並扣得其施用毒品所剩餘之甲基安非他命殘渣袋1 只。
    經其同意為警採集尿液送驗後，結果確呈安非他命類陽性反
    應，始查悉上情。
三、證據名稱：
  (一)被告羅義龍於警詢、偵查、本院準備程序及審理時之自白
      。
  (二)桃園縣政府警察局中壢分局搜索、扣押筆錄、扣押物品目
      錄表、桃園縣政府警察局中壢分局尿液暨毒品檢體真實姓
      名與編號對照表、檢體監管紀錄表、正修科技大學超微量
      研究科技中心尿液檢驗報告及刑案現場蒐證照片8 張。
  (三)扣案甲基安非他命殘渣袋1 只。
四、本件經檢察官與被告羅義龍於審判外達成協商之合意且被告
    已認罪，其合意內容為：就其施用第二級毒品部分，被告願
    受科刑範圍為有期徒刑10月。經查，上開協商合意並無刑事
    訴訟法第455 條之4 第1 項所列情形之一，檢察官聲請改依
    協商程序而為判決，核無不合，本院爰不經言詞辯論，於協
    商合意範圍內為協商判決。
五、扣案之甲基安非他命殘渣袋1 只，為被告所有供其施用毒品
    所剩餘，業據被告供承在卷，因包裝袋所沾殘之甲基安非他
    命量微無法與該包裝袋析離，應一體視為第二級毒品甲基安
    非他命，爰依毒品危害防制條例第18條第1 項前段沒收銷燬
    之。
六、應適用之法條：
    刑事訴訟法第273 條之1 第1 項、第455 條之4 第2 項、第
    455 條之8 ，毒品危害防制條例第10條第2 項、第18條第 1
    項前段，刑法第11條、第47條第1 項。
七、協商判決除有刑事訴訟法第455 條之4 第1 項第1 款於本訊
    問程序終結前，被告撤銷協商合意或檢察官撤回協商聲請者
    ；第2 款被告協商之意思非出於自由意志者；第4 款被告所
    犯之罪非同法第455 條之2 第1 項所定得以協商判決者；第
    6 款被告有其他較重之裁判上一罪之犯罪事實者；第7 款法
    院認應諭知免刑或免訴、不受理者情形之一，及違反同條第
    2 項法院應於協商合意範圍內為判決；法院為協商判決所科
    之刑，以宣告緩刑或2 年以下有期徒刑、拘役或罰金為限之
    規定者外，不得上訴。
八、如不服本判決而符合前述得上訴之情形，應於判決送達後10
    日內向本院提出上訴狀（應附繕本），其未敘述上訴理由者
    ，應於上訴期間屆滿後20日內補提理由書狀於本院，上訴於
    臺灣高等法院。
本案經檢察官高文政到庭執行職務。
中    華    民    國   100    年    11    月    8     日
                  刑事庭    法  官  黃翊哲
以上正本證明與原本無異。
                            書記官  林宜亭
中    華    民    國   100    年    11    月    8     日
附錄本案論罪科刑法條：毒品危害防制條例第10條
施用第一級毒品者，處6 月以上5 年以下有期徒刑。
施用第二級毒品者，處3 年以下有期徒刑。